臺灣新北地方法院民事判決
111年度婚字第158號
原      告  乙○○  
訴訟代理人  張維軒律師
被      告  甲○○  

訴訟代理人  紀培琇律師
上列當事人間請求離婚事件，本院於民國111年5月4日言詞辯論
終結，判決如下：
    主      文
准原告與被告離婚。
訴訟費用由被告負擔。
    事實及理由
一、原告主張略以：
  ㈠原告乙○○與被告甲○○於民國110年2月25日結婚，於110年2月2
    7日為結婚登記，婚後兩造同住在新北市三重區。
  ㈡原告請求依民法第1052條第2 項規定判准離婚：
    ⒈被告婚前慣性劈腿，婚後仍與婚前交往之女子見面往來，
      互相傳送曖昧訊息與不雅照片，使原告對被告產生情感上
      之不信任，與被告維持婚姻之情感已難以維繫： 
      ⑴兩造自100年起開始交往，於110年2月27日結婚。於110
        年5月6日，原告發現被告之手機存有99年至102年間與
        訴外人劉宣卉及其他多位女子不正當關係往來之簡訊及
        臉書私訊紀錄，經詢問被告，被告起初否認，然經原告
        出示被告手機裡過往之訊息，被告始承認婚前曾有不忠
        之行為，惟堅稱婚後僅與訴外人劉宣卉偶有聯繫且僅是
        普通朋友，被告請求原告原諒，並保證未來不會再與其
        他女子聯繫。
　    ⑵然於110年5月25日原告竟發現被告另以「郭先生」之身
        分與訴外人劉宣卉持續保持聯繫，於110年5月30日晚上
        ，原告以臉書私訊劉宣卉，對談後原告始知悉被告以「
        黃先生」之身分與劉宣卉交往長達十年之久，至今仍保
        持聯繫，且雙方會互傳不雅照片及親密對話，原告發現
        真相後，於當日晚間11時許要求被告在其面前致電劉宣
        卉，告知被告為已婚，並要求與被告與劉宣卉立刻分手
        。
　　　⑶嗣後劉宣卉於110年6月1日主動傳訊息予原告，表示過去
        曾與被告發生過性行為，兩人對於被告之兩面手法同表
        憤慨，被告與異性過從甚密之行為，令原告傷心欲絕。
　　　⑷原告對於被告從婚前至婚後長期說謊、慣性劈腿之行為
        ，至今仍無法釋懷，情感上再也無法信任。
　　⒉兩造現已分居，已難以回復婚姻初期之情感及維持婚姻之
      作為，客觀上已達於喪失維持婚姻意欲之程度，具有難以
      維持婚姻之重大事由，又兩造婚姻發生難以回復之破綻，
      可歸責於被告，爰依民法第1052條第2 項請求離婚。聲明
      ：如主文所示。
二、被告答辯略以：
  ㈠原告已原諒被告過往之行為，兩造間並未因此而發生難以維
    持婚姻之重大事由：
　　⒈被告於婚前，雖曾與其他女子交往，然於婚後，被告已漸
      漸與婚前認識之女子斷絕聯絡，縱有聯繫，亦僅止於普通
      朋友間之關心；然原告發現被告與其他女子婚前之對話紀
      錄後，被告立即向原告認錯，而原告不欲被告與其他女子
      聯繫，被告亦應允原告，可見原告已原諒被告婚前行為，
      兩造婚姻並未因此發生破綻。
　　⒉原告不願被告與訴外人劉宣卉聯繫，被告遂在原告面前，
      當場與訴外人劉宣卉電話對談、坦承錯誤，並表示不再連
      絡了，可見被告以原告為重，並實際採取行為，彌補原告
      所受之傷害。
　  ⒊此後，兩造生活一切如常，並打算另尋住處，於110年7月
      間兩造找尋適合之房屋，並一同交換租屋意見或相約看房
      ，足見原告已原諒被告過往行為，兩造均有重修舊好、繼
      續維持婚姻之意思。
    ⒋於110年7、8月間，兩造相處融洽，亦有行房。
　　⒌從兩造間之互動、相處觀之，兩造感情並未因上述事件而
      有變化，且被告誠心向原告道歉、努力挽回原告，兩造間
      和好如初，甚且決定一同租屋生活、相處如常，兩造間並
      無難以維持婚姻之重大事由。
　㈡被告亟欲維持婚姻，迄今仍有維持婚姻之意願，並努力挽回
    、修復彼此關係：
　　⒈被告對過往行為造成原告之傷害，懊悔不已，業已竭盡全
      力彌補原告，即便原告已提起離婚訴訟，被告仍不斷嘗試
      與原告進行溝通，於110年12月4日邀約原告見面，惟原告
      未到，被告仍未放棄，離開時再度傳訊予原告表示「希望
      近期可以再見」等語。
    ⒉於111年1月1日，被告傳訊予原告，祝原告與岳母新年快樂
      ，另於111年之過年期間，被告請原告代為轉交紅包予岳
      母。
　　⒊於111年1月3日下午5時半許、111年2月7日發生地震，被告
      均於第一時間傳訊予原告表示關心。
　　⒋於111年2月14日情人節，被告亦請店家送花束給原告，原
      告也應被告要求，將花束拍照傳給被告看。
    ⒌由上開互動可知被告持續、積極地挽回原告，期待原告能
      回心轉意，迄今，被告仍未放棄婚姻，仍有維持婚姻之意
      願，且從原告之回應，亦可見兩造並非完全無法溝通、亦
      非毫無維持婚姻之可能。
　㈢本件兩造之婚姻於客觀上並無難以維持之重大破綻，被告主
    觀上亦有維持婚姻之意願，自不可由原告一方喪失維持婚姻
    之主觀意思，遽認兩造婚姻已難以維持。
  ㈣聲明：⒈原告之訴駁回。⒉訴訟費用由原告負擔。
三、得心證之理由：
  ㈠原告乙○○與被告甲○○係於110年2月25日結婚，於110年2月27
    日為結婚登記，婚後同住在新北市三重區，現婚姻關係存續
    中，業據原告提出戶籍謄本在卷可稽，復為兩造所不爭，應
    堪採信。
  ㈡按夫妻之一方有民法第1052條第1 項各款以外之重大事由，
    難以維持婚姻者，夫妻之一方得請求離婚；但其事由應由夫
    妻之一方負責者，僅他方得請求離婚，為同法條第2項所明
    定。所謂「有前項以外之重大事由，難以維持婚姻者」，乃
    抽象的、概括的離婚事由，係民法親屬編於74年修正時，為
    因應實際需要，參酌各國立法例，導入破綻主義思想所增設
    ，其目的在使夫妻請求裁判離婚之事由較富彈性。但其事由
    應由夫妻一方負責者，僅他方得請求離婚，是其所採者為消
    極破綻主義精神，而非積極破綻主義。因此，若夫妻雙方均
    為有責時，則應衡量比較雙方之有責程度，而許責任較輕之
    一方向應負主要責任之他方請求離婚，如雙方之有責程度相
    同，則雙方均得請求離婚，以符公平，且符合民法第1052條
    第2 項規定之立法目的。又上開法條所稱「有前項以外之重
    大事由，難以維持婚姻者」，係以婚姻是否已生破綻而無回
    復之希望為其判斷之標準。而婚姻是否已生破綻無回復之希
    望，則應依客觀之標準，即難以維持婚姻之事實，是否已達
    於倘處於同一境況，任何人均將喪失維持婚姻之意願而定，
    最高法院95年度台上字第1450號、第2924號裁判可資參照。
     
　㈢原告主張被告於婚後仍與婚前交往之女子繼續交往並見面往
    來，且互相傳送曖昧訊息，使原告對被告不安，與被告維持
    婚姻之情感已難以維繫，業據原告提出兩造之LINE訊息對話
    、原告與訴外人劉宣卉之臉書訊息對話、被告與訴外人劉宣
    卉之通話錄音譯文在卷可稽，參以原告與訴外人劉宣卉臉書
    對話紀錄中，二人釐清被告同時以「郭先生」、「黃先生」
    之身分與訴外人劉宣卉聯繫，參以訴外人劉宣卉亦提及其與
    被告「過年前有碰面一次」、「每天通訊息沒錯」、「天天
    都有訊息」，並提及其與被告曾拍攝性愛照，輔以被告與訴
    外人劉宣卉於110年5月30日之通話紀錄，內容如下：「
　　訴外人劉宣卉：你哪時候結婚的？
　　被告：我在今年二月的時候結婚的，恩，然後請妳對不起，
    請妳原諒我。
　　訴外人劉宣卉：什麼呀，那你之前說要好好的照顧我。
　　…
　　訴外人劉宣卉：你跟她在一起多久？
　　被告：恩，我跟她在一起的時間比妳，更，比妳在一起時間
    還要久，所以對不起，請妳原諒我。好嗎？
　　…
　　訴外人劉宣卉：不是呀你，那、那這段時間到底是怎麼一回
    事？
　　被告：這段時間就是我一直不斷的在腳踏兩條船，然後我覺
    得我、我覺得我欺騙了妳的感情，然後這樣子很不應該，但
    是謝謝妳的包容，我相信妳會原諒我…」等語，從上揭對話
    紀錄可知，被告於婚後仍持續與訴外人劉宣卉交往，此舉顯
    已逾越一般男女往來分際，是原告主張被告於婚後仍與婚前
    交往之女子繼續交往並見面往來，且互相傳送曖昧訊息，應
    可採信。
　㈣被告辯稱：被告已寫悔過信件、與原告約咖啡廳溝通、向原
    告之母給予孝親費、於地震時給與原告關心、情人節送花表
    示心意、與原告相約另覓租屋處，兩造日常生活與往昔無異
    ，可見原告已宥恕被告云云，惟查，依被告提出之相關證據
    觀之，僅可證明被告有意挽回婚姻，然原告自始並未表示對
    被告與他人交往乙事已全然宥恕、不予追究，是被告主張原
    告已宥恕被告，上開逾越男女分際之行為不得作為離婚事由
    云云，尚難採信。
　㈤被告於婚後仍與婚前交往之女子持續交往，隱瞞原告之存在
    及兩造已結婚之消息，顯有逾越男女分際之行為，俱如前述
    ，被告之舉顯已破壞夫妻關係應存之信任、誠摯對待義務，
    則本件婚姻已生嚴重破綻，並已達於任何人處於同一情境，
    均將喪失繼續維持婚姻意願之程度，是堪認確有難以維持婚
    姻之重大事由存在。兩造間之婚姻既已生破綻而顯無回復之
    希望，被告婚後仍與他人交往，逾越男女分際，因而影響兩
    造婚姻，破壞兩造互信基礎，上開事由之發生、擴大、終致
    無可回復，應可歸責於被告，從而原告依據民法第1052條第
    2 項之規定訴請裁判離婚，洵屬有據，應予准許，判決如主
    文第一項。
四、本件事證已臻明確，兩造其餘攻擊防禦方法及未經援用之證
    據，經審酌後，核與判決結果不生影響，爰不一一論述。
五、訴訟費用負擔之依據：家事事件法第51條，民事訴訟法第78
    條。
中　　華　　民　　國　　111 　年　　5 　　月　　4 　　日

                  家事第二庭  法　官　廣于霙

以上正本係照原本作成。
如對本判決不服，應於判決送達後20日內向本院提出上訴狀。
中　　華　　民　　國　　111 　年　　5 　　月　　5 　　日
                              書記官  王郁允